臺灣士林地方法院刑事判決　　　　　　 93年度簡上字第182號
上　訴　人　乙○○
即　被　告
　　　　　　丙○○
上列上訴人等即被告等因公然侮辱案件，不服本院93年度士簡字
第760 號中華民國93年8 月3 日第一審簡易判決（聲請簡易判決
處刑案號：93年度偵字第2294號），提起上訴，本院管轄之第二
審合議庭判決如下：
    主  文
上訴駁回。
乙○○、丙○○均緩刑貳年。
    事  實
一、乙○○與丙○○於民國93年2 月14日上午10時許，在臺北縣
    汐止市○○路59巷43號地下一樓社區桌球室旁走廊特定多數
    人得出入之公開場所，因細故與甲○○發生爭執，丙○○竟
    公然以台語「神經病、瘋女人」等語辱罵甲○○，乙○○在
    旁則公然以台語「媽你個屁、臭雞巴」等語辱罵甲○○，足
    以減損甲○○之名譽。
二、案經甲○○訴由臺北縣政府警察局汐止分局報請臺灣士林地
    方法院檢察署檢察官偵查聲請簡易判決處刑。
    理  由
一、前述犯罪事實，業據上訴人等即被告乙○○、丙○○於94年
    3 月10日本院審理時供認不諱（見當日審判筆錄），核與被
    害人甲○○即告訴人於警詢時、偵查中指述情節相符（見偵
    查卷第13至15、36頁），並經目擊證人江泰利於偵查中證稱
    ：「（93年2 月14日上午在汐止市○○路社區地下室一樓發
    生何事？）發生爭吵，對方夫妻口出惡言，男的罵台語臭雞
    巴，女的罵台語瘋女人，後來一直在爭吵」、「（該夫妻所
    罵的對象是指何人？）我朋友甲○○」、「（當時有何人在
    場？）對方夫妻、甲○○、鄭琪禎、張鳳娟，我們在打球」
    、「（對方夫妻在罵時是在何處？）桌球室及電梯、停車場
    的中間」等語（見偵查卷第40至41頁）；目擊證人張鳳娟於
    偵查中證稱：「（93年2 月14日上午在汐止市○○路社區地
    下室一樓發生何事？）發生爭吵，對方夫妻罵我朋友甲○○
    ，男的罵台語臭雞巴、瘋女人，女的罵台語瘋女人，神經病
    ，後來一直在爭吵」、「（當時有何人在場？）對方夫妻、
    江泰利，丙○○」、「（對方夫妻在罵時是在何處？）桌球
    室後面與電梯中間的小走廊」等語（見偵查卷第41頁）；目
    擊證人鄭琪禎於偵查中證稱：「（93年2 月14日上午在汐止
    市○○路社區地下室一樓發生何事？）發生爭吵，對方夫妻
    罵我朋友甲○○，男的罵台語臭雞巴、瘋女人，女的有無罵
    我沒有聽到」、「（當時有何人在場？）對方夫妻、張鳳娟
    、江泰利，丙○○」、「（對方夫妻在罵時是在何處？）桌
    球室後面」等語屬實（見偵查卷第41至42頁），復有現場照
    片八張在卷可資佐證，足證被告乙○○、丙○○之自白與事
    實相符。本件事證明確，被告二人犯行均堪認定。
二、按刑法上所謂「公然」，係指不特定多數人或多數人得以共
    見共聞之狀態，不以實際上已共見或共聞為必要，又此之多
    數人，包括特定之多數人在內（大法官釋字第145 號解釋參
    照）。核被告乙○○、丙○○在社區桌球室旁走廊，有多數
    人在場情形下辱罵被害人之行為，已達公然之程度，均係犯
    刑法第309 條第1 項之公然侮辱罪。原審認被告二人罪證明
    確，適用刑法第309 條第1 項、第41條第1 項，罰金罰鍰提
    高標準條例第1 條前段、第2 條之規定，並審酌一切情狀，
    各量處拘役三十日，如易科罰金以三百元折算一日，其認事
    用法並無不當，量刑亦稱妥適，被告二人上訴指摘原判決量
    刑過重，核無理由，上訴應予駁回。又被告二人未曾受有期
    徒刑以上刑之宣告（見卷附臺灣高等法院被告全國前案紀錄
    表），被告二人因一時失慮，致犯本罪，經此刑之宣告，當
    知所警惕，應無再犯之虞，本院認對被告二人所宣告之刑，
    以暫不執行為適當，均併予宣告緩刑二年，以啟自新。
據上論斷，應依刑事訴訟法第455 條之1 第1 項、第3 項、第
368 條、第373 條，刑法第74條第1 款，判決如主文。
本案經檢察官呂永魁到庭執行職務。
中　　華　　民　　國　　94　　年　　3 　　月　　25　　日
                  刑事第四庭審判長法  官  林  秀  鳳
                                  法  官  許  碧  惠
                                  法  官  周  明  鴻
以上正本證明與原本無異。
如不服本判決，應於判決送達後10日內，向本院提出上訴狀。
                                  書記官  楊  哲  偉
中　　華　　民　　國　　94　　年　　3 　　月　　31　　日
